【裁判字號】    92,自,127
【裁判日期】    920731
【裁判案由】    恐嚇
【裁判全文】
臺灣高雄地方法院刑事判決                        九十二年度自字第一二七號
    自  訴  人  丁○○
    被      告  乙○○
    選任辯護人  王國論律師
    選任辯護人  康進益律師
右列被告因恐嚇案件，經自訴人提起自訴，甲○判決如左：
    主  文
乙○○以加害生命、財產之事，恐嚇他人，致生危害於安全，處有期徒刑參月，如易
科罰金，以佰元折算壹日。
    事  實
一、緣乙○○與丁○○本係好友，兩家交往密切，嗣丁○○認其妻秀櫻與乙○○有
    染，二人即心生嫌隙。於民國九十一年九月二十一日（即中秋節）十五時三十許
    ，乙○○在友人林再閣『高雄市市○○街四十三號』住處，接獲民眾日報記者來
    電，表示欲報導其破壞丁○○家庭之事，乃心生不滿，於同日十五時四十分離開
    林再閣住處後，隨即撥打電話至丁○○經營之『鈞生』文具店（高雄市○○區○○路二三五號），待丁○○接聽電話後，言談間，即以『你再檢舉我，我要讓你
    店開不下去，讓你好看，讓你死』等加害生命、財產之語，施以恐嚇，致丁○○
    心生恐懼，而生危害其安全。
二、案經丁○○向甲○提起自訴。
    理  由
一、訊據被告乙○○否認有何恐嚇犯行，辯稱：當時確曾撥打電話，但係表示未查證
    之事，不要跟媒體大肆渲染，否則會訴諸法律等語。經查：
  (一)右揭犯罪事實，業據自訴人於甲○指訴甚詳；核與證人丙○○於甲○證陳：當天
    德民路三五六巷十號『公園第一樓』要舉辦中秋晚會，伊幫忙佈置場地，因欠缺
    文具用品，約下午三、四時間，就至自訴人經營之『鈞生』文具店（德賢路二三
    五號）購買文具，要到櫃臺結帳時，自訴人接到電話，伊看自訴人好像很害怕之
    樣子，乃將電話交予伊，就聽到『你再檢舉我，我要讓你店開不下去，讓你好看
    ，讓你死』等語（詳甲○九十二年五月二日訊問筆錄、九十二年七月二十五日審
    判筆錄）相符。
  (二)被告固辯陳：九十一年中秋節之前，自訴人並未投訴等語；而自訴人亦陳稱：中
    秋節之後，才陸陸續續檢舉被告等語（以上均詳甲○九十二年六月六日審判筆錄
    ）。惟姑不論實情為何，被告於九十一年九月二十一日（即中秋節）十五時三十
    許，在友人林再閣『高雄市市○○街四十三號』住處，接獲民眾日報記者來電，
    表示欲報導其破壞丁○○家庭之事等情，已據被告承認在案（詳高雄市政府警察
    局楠梓分局九十二年五月十五日高市警楠分二字第○九二○○○七三七六號函附
    九十二年一月十五日訪談紀錄表），且經證人林再閣結證屬實（詳甲○九十二年
    六月二十七日審判筆錄）。從而，縱無檢舉之事，亦不影響記者已知前開破壞家
    庭之訊息，而被告亦因記者來電而知該事。
  (三)另被告復辯陳：自訴人所指恐嚇情節版本眾多，且不一致等語。惟觀之被告庭呈
    錄音帶及譯文（該錄音帶內容，係九十一年九月二十四日十時許，被告、自訴人
    在高雄市政府警察局楠梓分局右昌派出所談話內容。而該內容，經甲○當庭播放
    錄音帶勘驗後，內容與譯文大致相符，詳甲○九十二年六月二十七日審判筆錄）
    ，自訴人就恐嚇內容，或稱：『你敢告我，我絕對要給你怎樣』；或曰：『你如
    果告我，我絕對不怕，我要給你死』；或表示：『你那如果告我，我要給你死，
    我不放過你』，就整體而言，上開文字涵義相近；且與證人丙○○所證：『你再
    檢舉我，讓你好看，讓你死』等語大致相符（『檢舉』與『告』均係表明犯罪事
    實，請求司法機關處理），尚無多種版本之情事。
  (四)就恐嚇言語是國語或臺語一事，證人丙○○係證陳：國語發音等語（詳甲○九十
    二年五月二日訊問筆錄、九十二年七月二十五日審判筆錄）。而檢視前開高雄市
    政府警察局楠梓分局函附訪談紀錄表等相關資料，自訴人並未表示：恐嚇言語係
    臺語等語，是被告辯稱：自訴人於警局表示對方係說臺語等語，尚難為其有利之
    定。
  (五)綜合上開情事，被告於聽聞記者表示其破壞自訴人家庭之事後，隨即撥打電話與
    自訴人聯絡，顯見其對該事甚為在意；而自訴人妻秀櫻於本件發生前，已於九
    十一年九月十日離家（詳前楠梓分局函附秀櫻存證信函、九十一年三月二日訪
    談紀錄表），益徵自訴人、被告當時已因有無破壞家庭而生嫌隙，處此情狀下，
    被告致電自訴人，當係質問口氣，豈會理性回以『未經查證之事，不要跟媒體大
    肆渲染，否則會訴諸法律』等語。此外復參以證人丙○○係臨時至文具店購物（
    詳甲○九十二年七月二十五日審判筆錄），且被告亦因突接記者電話而與自訴人
    聯絡，故證人丙○○應非自訴人事先安排接聽電話，在偶然之機會下，實無預謀
    陷害被告之可能等情。甲○認被告所辯，應與事實不符，其恐嚇自訴人之犯行，
    堪以認定。
二、核被告所為，係犯刑法第三百零五條之恐嚇危害安全罪。爰審酌被告身為警務人
    員，遇事不思以正途解決紛爭，竟欲藉由恐嚇言語迫使告訴人屈服，行為實屬不
    當，且知法犯行，惡害非輕，惟念並無犯罪記錄，有臺灣高雄地方法院檢察署刑
    案資料查註紀錄表、臺灣高等法院被告全國前案紀錄表在卷可稽，並參以其身為
    警務人員，行為當受較重之評價等一切情狀，量處如主文所示之刑，併諭知易科
    罰金之折算標準。
據上論結，依刑事訴訟法第三百四十三條、第二百九十九條第一項前段，刑法第三百
零五條、第四十一條第一項前段，罰金罰鍰提高標準條例第一條前段、第二條前段，
判決如主文。
中      華      民      國      九十二      年    七    月    三十一    日
                                  臺灣高雄地方法院刑事第一庭
                                      法  官  方  百  正
右正本證明與原本無異。
如不服本判決，應於判決送達後十日內，向甲○提出上訴狀。
                                      書記官  張  金  蘭
中    華    民    國      九十二      年      七      月      三十一   日
附錄本判決論罪科刑所依據之法條：
中華民國刑法第三百零五條
以加害生命、身體、自由、名譽、財產之事，恐嚇他人致生危害於安全者，處二年以
下有期徒刑、拘役或三百元以下罰金。


司法院資訊處製作；財團法人民間司法改革基金會備份。
